【裁判字號】    90,交訴,19
【裁判日期】    901029
【裁判案由】    
【裁判全文】
臺灣臺北地方法院刑事判決                            九十年度交訴字第十九號
    公  訴  人  臺灣臺北地方法院檢察署檢察官
    被      告  丙○○
右列被告因公共危險案件，經檢察官提起公訴( 八十九年度偵字第二一六三五號 )，
本院判決如左：
        主      文
丙○○駕駛動力交通工具肇事，致人受傷而逃逸，處有期徒刑柒月。
        事      實
一、丙○○於八十九年六月一日凌晨四時五十分許，駕駛一輛車牌MT-6843 號自用小
    客車，沿臺北市○○街由南往北方向行駛，途經昆明街、武昌街二段有號誌交岔
    路口，明知該交岔路口禁止車輛右轉武昌街二段行駛( 按在該交岔路口北端橫跨
    昆明街「行車管制號誌」燈桿上方顯明處設有圓形「禁止右轉」禁行方向標誌，
    且在該交岔路口東端橫跨武昌街二段「行車管制號誌」燈桿上方顯明處，亦設有
    告示任何車輛不准進入之圓形「禁止進入」標誌 )，理應注意駕駛汽車應遵守道
    路交通標誌之指示，及注意車前狀況並隨時採取必要之安全措施，而依當時雖係
    夜間但有照明、天候陰、路面乾燥無缺陷、視距良好無障礙物且行車管制號誌動
    作正常等情形觀之，並無任何足令丙○○有何不能注意之情事，其應注意能注意
    卻疏未注意，竟貿然駕車右轉( 起訴書誤載：左轉 )武昌街逆向行駛，途經武昌
    二段八十六號前，右前車頭擦撞停於路旁一輛由成年男子乙○○( 起訴書誤載：
    黃永成 )所騎乘之三輪車( 慢車 )左後車尾，正在三輪車前整理紙板之乙○○遭
    撞擊倒地，受有頭頂部裂傷( 0.5 X 1 X 0.5 公分 )及( 0.5 X 2 X 0.5 公分 )
    各一處之傷害( 未據告訴 )，而該輛三輪車又再追撞斜停路旁之一輛楊易兼所有
    之車牌CW-3898 號自用小客車右後車尾( 無人受傷 )。丙○○駕駛動力交通工具
    ( 車牌MT-6843 號自用小客車 )肇事，致人( 乙○○ )受傷，未即採取救護或其
    他必要措施，並向警察機關報告，逕自駕車倒車駛出武昌二段，沿昆明街北向行
    駛逃逸。幸有路人甲○○目睹經過記下肇事車牌「MT-6843 」號報警循線查獲。
二、案經臺北市政府警察局萬華分局報請臺灣臺北地方法院檢察署檢察官偵查起訴。
        理      由
一、右揭事實，業據被告丙○○供承不諱，核與目擊證人甲○○迭於警訊及偵查中到
    庭結證情節相符，並有道路交通事故調查報告表、交通事故談話紀錄表、交通事
    故補充資料表、事故現場及路況相片等件在卷足資佐證。被害人乙○○受有頭頂
    部裂傷( 0.5 X 1 X 0.5 公分 )及( 0.5 X 2 X 0.5 公分 )各一處之傷害，亦有
    臺北市立中興醫院八十九年十月二日北市興服字第八九六○六六三六○○號函影
    本一紙在卷( 偵查卷第四頁 )可稽。被告丙○○空言辯稱其係遭不明機車駕駛人
    追打始逆向駛入武昌街二段躲避云云，無非係畏罪卸責之詞，不足採信。本件被
    告丙○○駕駛動力交通工具肇事致人受傷而逃逸之事證明確，應予依法論科。
二、核被告丙○○所為，係犯刑法第一百八十五條之四駕駛動力交通工具肇事致人受
    傷而逃逸罪。爰審酌被告丙○○駕車肇事致人受傷而逃逸之犯行雖然惡劣、惟犯
    罪後尚知悔悟、被害人乙○○受傷程度尚屬輕微且與被告丙○○達成民事上和解
    ，亦有和解書影本一紙在卷( 偵查卷第十七頁 )等一切情狀，量處如主文所示之
    刑，以示懲儆。
據上論斷，應依刑事訴訟法第二百九十九條第一項前段，刑法第一百八十五條之四，
判決如主文。
本案經檢察官蔡名堯到庭執行職務
中      華      民      國    九    十    年      十      月    廿九    日
                          臺灣臺北地方法院交通法庭
                                  法  官  鍾      華
右正本證明與原本無異。
如不服本判決，應於判決送達後十日內向本院提出上訴狀(應抄附繕本)。告訴人
或被害人如對於本判決不服者，應具備理由請求檢察官上訴，其上訴期間之計算
係以檢察官收受判決正本之日期為準。
                                  書記官  黃  繡  琴
中      華      民      國    九    十    年      十      月  二十九    日
附錄本案所犯法條全文
刑法第一百八十五條之四：
駕駛動力交通工具肇事，致人死傷而逃逸者，處六月以上五年以下有期徒刑。


司法院資訊處製作；財團法人民間司法改革基金會備份。
